# 急求陈版主：关于失去对子公司控制权的审计

提问人：wayne6 时间：2017-02-22 22:30:16
企业与个人共同投资设立子公司，按照章程协议约定企业拥有控股权，但目前该子公司已由个人控制，企业无法控制子公司，请教陈版主，审计时应提供什么资料证明企业失去控制权？

回答人：chenyiwei
反过来运用“控制三要素”，例如证明对方个人已经主导了该公司的财务、经营决策等相关活动，本企业已丧失对被投资方相关活动的主导权等。因为“控制三要素”必须全部成立才能证明具有控制权，那么反过来，只要证明其中一项不符合，就表明没有控制。而且控制是具有唯一性的，如果能够证明该个人是实际控制人，那么企业就不控制该子公司。